臺灣彰化地方法院刑事判決　　　　　　 100年度簡上字第23號
公　訴　人　臺灣彰化地方法院檢察署檢察官
上　訴　人
即　被　告　陳銘建
上列上訴人因被告傷害案件，不服本院民國99年12月20日99年度
簡字第2348號第一審刑事簡易判決（聲請簡易判決處刑案號：99
年度調偵字第786 號）提起上訴，本院管轄之第二審合議庭判決
如下：
    主      文
上訴駁回。
    事實及理由
一、本案經本院合議庭審理結果，認第一審以被告陳銘建涉犯刑
    法第277 條第1 項傷害罪，判處拘役15日，如易科罰金，以
    新臺幣（下同）1,000 元折算1 日；其涉犯刑法第354 條毀
    損罪，判處拘役10日，如易科罰金，以1,000 元折算1 日；
    應執行拘役20日，如易科罰金，以1,000 元折算1 日。其認
    事用法及量刑均無不當，應予維持，並引用第一審簡易判決
    書及檢察官起訴書記載之事實、證據、理由及應適用之法條
    如附件。
二、被告上訴意旨略以：案發當日，被告擔任大貨車司機送貨途
    中，被告要求被害人下車幫忙準備繩索工作，然被害人不予
    置理，兩造始爭吵，被害人跳車並跑向馬路另一側，被告為
    避免被害人發生危險，出手握住被害人雙手上臂，才使被害
    人受有雙手挫傷合併瘀血之傷害，被告主觀上並無傷害之犯
    意；又被告已積極與被害人和解，且被告並無前科紀錄，經
    此偵、審教訓後，已知警惕，信無再犯之虞，懇請鈞院於雙
    方和解後，從輕量刑並為緩刑之諭知，為此依法提起上訴，
    懇請鈞院撤銷原判決，並為被告有利之判決。
三、經查：
  (一)訊據被告陳銘建固自承其於案發當時抓住被害人之手臂，並
    造成被害人受有雙手挫傷合併瘀傷之傷害，惟矢口否認有何
    上開傷害犯行，辯稱：是因為要避免被害人跳車並闖越馬路
    才會抓她的雙手云云。惟查，被告所涉傷害犯行，業經證人
    即告訴人陳筱雯於警詢、偵訊及本院審理時證述明確（見警
    卷第4 至6 頁、偵卷第8 至10頁及本院100 年3 月2 日審理
    筆錄，並有合濟診所診斷證明書1 紙在卷可稽（見警卷第7
    ）；被告雖辯稱係為避免告訴人跳車始抓住她的雙手云云，
    惟證人陳筱雯於偵訊及本院審理時均證述：當時被告的大貨
    車開到北斗那邊，是先停車後，伊才要下車，但被告不讓伊
    下車，就先拉住伊的手臂並推伊上車，上車之後被告也有毆
    打伊的手臂等語，互核證人即告訴人之證述前後一致，且其
    所證述遭毆打之部位亦與前揭診斷證明書互核相符，足見其
    證詞之真實性，是被告上開辯稱顯係事後飾卸之詞，不足採
    信。綜上，本案事證明確，被告犯行洵堪認定。
  (二)至被告雖稱欲與被害人和解，惟經本院訊問被害人，被害人
    陳筱雯表示不願與被告和解，此有本院100 年3 月2 日審理
    筆錄在卷可參，況被告復否認有何傷害之犯行，自不宜為緩
    刑之宣告，附此敘明。
三、原審參酌被告犯罪情節，判處本案罪刑，核無違誤或不當，
    上訴人以上開理由提起上訴，為無理由，應予駁回。
據上論斷，應依刑事訴訟法第455 條之1 第1 項、第3 項、第
368 條、第373 條，判決如主文。
本案經檢察官楊聰輝到庭執行職務
中    華    民    國   100    年    3     月    16    日
                    刑事第九庭    審判長法官  蕭文學
                                  法      官  鮑慧忠
                                  法      官  黃齡玉
以上正本證明與原本無異。
中    華    民    國   100    年    3     月    16    日
                                      書記官  李噯靜